臺北高等行政法院判決
　　　　　　　　　　　　　　　　　　 94年度簡字第00560號
原　　　告　甲○○
被　　　告　桃園縣政府
代　表　人　乙○○縣長）住同.
上列當事人間因化妝品衛生管理條例事件，原告不服行政院衛生
署中華民國94年6月3日衛署訴字第0940006777號訴願決定，提起
行政訴訟。本院判決如下：
　　主  文
原告之訴駁回。
訴訟費用由原告負擔。
　　事實及理由
一、原告主張：
    (一)原告因工作關係，經常帶團在各國旅遊，因在外風吹日曬
      ，經常利用金裝胎盤素營養面霜化粧品，該面霜純係紐西
      蘭產品，並非台灣出產，然而該產品試驗以後，對皮膚顯
      有改善效果，因而得到親友之讚許，因此親友託購試驗。
      原告非因商業營利而申請進口販售國外產品，衛生署予以
      處罰，實不合理。又所謂經民眾檢舉，係道聽塗說之詞，
      若無真憑實據，原告難以信服云云。
    (二)提出說明書等件為證。
    聲明：訴願決定及原處分均撤銷。
          訴訟費用由被告負擔。
二、被告辯稱：
    原告於93年11月8日在奇摩拍賣網站刊登販賣「Alpine Silk
    Gold金裝胎盤素營養面霜100g」等進口化粧品，因涉及無中
    文標示，由民眾透過行政院衛生署署長信箱檢舉，經該署向
    Yahoo奇摩查明係原告所刊載，乃函移被告所屬衛生局處理
    ，經該衛生局通知原告至該局說明，原告坦承刊登該廣告。
    因原告所販賣之化妝品仿單並未譯為中文，被告乃依違反化
    妝品衛生管理條例第6條規定，並依同條例第28條規定作成
    處分，於法尚無不合。原告以「因為親友情誼之事託購自用
    之化妝品，並非營利販賣」為由，提起訴訟。惟若係親友託
    購自用，又何須於拍賣網玷刊登刊登「出價」、「購買價」
    、「滿NTD2O00免宅配運費」等廣告，原告顯為販售化妝品
    而於拍賣網站刊登廣告，自應受化妝品衛生管理條例相關規
    定之約束。
    聲明：原告之訴駁回。
          訴訟費用由原告負擔。
三、按化粧品之標籤、仿單或包裝，應依中央衛生主管機關之規
    定，分別刊載廠名、地址、品名、許可證或核准字號、成分
    、用途、用法、重量或容量、批號或出廠日期。經中央衛生
    主管機關指定公告者，並應刊載保存方法以及保存期限。前
    項所定應刊載之事項，如因化粧品體積過小，無法在容器上
    或包裝上詳細記載時，應於仿單內記載之。其屬國內製造之
    化粧品，標籤、仿單及包裝所刊載之文字以中文為主；自國
    外輸入之化粧品，其仿單應譯為中文，並載明輸入廠商之名
    稱、地址；違反第6條…規定之一者，處新臺幣10萬元以下
    罰鍰，化粧品衛生管理條例第6條第1項、第2項及第28條前
    段各定有明文。
四、本件原告主張其非因商業營利而申請進口販售國外產品，而
    係親友託購試驗，被告予以處罰，實不合理；且被告所稱經
    民眾檢舉，係道聽塗說，無真憑實據，原告難以信服云云，
    惟其主張為被告所否認。被告則稱，原告若係親友託購自用
    ，何須於拍賣網站刊登「出價」、「購買價」、「滿
    NTD2O00免宅配運費」等廣告，原告顯為販售化妝品而於拍
    賣網站刊登廣告，自應遵守化妝品衛生管理條例之相關規定
    等語，資為爭議。
五、經查，原告於93年11月8日分別在Yahoo奇摩拍賣網站
    http://tw.f3.page.bid.yahoo.com/tw/auction/Ｚ00000000
    0個網址，刊登販售化粧品達42項，有相關網頁之列印影本
    附原處分卷可稽，若原告僅係親友託購自用帶回，何須於拍
    賣網站刊登拍賣；又查原告於93年12月22接受被告所屬衛生
    局人員訪談時，已表示不知相關管理法規，且因非進口商，
    並未於產品上標示中文，此有經原告確認後始簽章之訪問紀
    要附原處分卷可稽。原告既在拍賣網站販售化粧品，該化粧
    品之仿單，依法自應譯為中文，原告未將販售之化粧品仿單
    譯為中文，即與規定不符。至於民眾向行政院衛生署檢舉，
    其附有原告之違規廣告，該廣告載明販售者編號、販賣物品
    名稱、出價紀錄等，並經該署向Yahoo奇摩網站查證，該廣
    告確係原告刊登無誤，其情形亦為原告所不否認，原告刊登
    系爭廣告，足可認定。是以原告所稱係親友託購試驗，經民
    眾檢舉係道聽塗說，無真憑實據云云，並不足採。
六、從而，被告以原告販售之進口化粧品，其仿單未譯為中文，
    違反化粧品衛生管理條例第6條規定為由，依同法第28條前
    段規定，處以罰鍰5,000元，於法並無違誤。訴願決定遞予
    維持，亦無不合。原告徒執前詞，訴請撤銷，為無理由，應
    予駁回。
據上論結，本件原告之訴為無理由，依行政訴訟法第236條、第
233條第1項、第98條第3項前段，判決如主文。
中　　華　　民　　國　　94　　年　 　9　　月　 30  　 日
                  　　　　 第五庭　法　官  蕭忠仁
上為正本係照原本作成。
本件以訴訟事件所涉及之法律見解具有原則性者為限，始得於本
判決送達後20日內向本院提出上訴狀並表明上訴理由，如已於本
判決宣示後送達前提起上訴者，應於判決送達後20日內補具上訴
理由（均按他造人數附繕本），且經最高行政法院許可後方得上
訴。
中　　華　　民　　國　　94　　年　 　9　　月　 30  　 日
 　　  　　　　　　　   　　　     書記官  蕭純純
